臺灣基隆地方法院刑事判決　　　　　　　100年度易字第393號
公　訴　人　臺灣基隆地方法院檢察署檢察官
被　　　告　蕭仁雄
上列被告因傷害案件，經檢察官提起公訴（100 年度偵字第2967
號），本院判決如下：
    主  文
本件公訴不受理。
    理  由
一、公訴意旨如附件起訴書所載。
二、按告訴乃論之罪，告訴人於第一審辯論終結前，得撤回其告
    訴；又告訴經撤回者，法院應諭知不受理之判決，刑事訴訟
    法第238條第1項，及第303條第3 款定有明文。
三、本件被告因傷害案件，經檢察官提起公訴，認被告係犯刑法
    第277 條第1 項之傷害罪，依同法第287 條前段之規定須告
    訴乃論。茲被告與告訴人楊麗美進行調解成立，告訴人業於
    本院準備程序中具狀撤回告訴（見100 年10月3 日準備程序
    筆錄及告訴人庭呈之撤回告訴狀），揆諸前開說明，爰不經
    言詞辯論，逕為諭知不受理之判決。
據上論斷，應依刑事訴訟法第303條第3 款、第307條，判決如主
文。
中    華    民    國   100    年    10    月    4     日
                  刑事第三庭審判長法  官  陳志祥
                                  法  官  黃梅淑
                                  法  官  藍君宜
以上正本證明與原本無異。
如不服本判決應於收受送達後10日內向本院提出上訴書狀，並應
敘述具體理由；其未敘述上訴理由者，應於上訴期間屆滿後20日
內向本院補提理由書(均須按他造當事人之人數附繕本)「切勿逕
送上級法院」。
中    華    民    國   100    年    10    月    4     日
                                  書記官  蘇鈺婷
附件：
臺灣基隆地方法院檢察署檢察官起訴書
                                     100年度偵字第2967號
    被      告  蕭仁雄  男  52歲（民國○○年○月○○日生）
                        住金門縣金城鎮○○里○○鄰○○○路
                        38之1號
                        居基隆市○○區○○路305號2樓
                        國民身分證統一編號：Ｚ000000000號
上列被告因傷害案件，業經偵查終結，認應提起公訴，茲將犯罪
事實及證據並所犯法條分敘如下：
        犯罪事實
一、蕭仁雄於民國100年6月22日0時50分許，在基隆市安樂區○
    ○○路121巷國揚大地社區對面停車場前，因尾隨質問楊麗
    美為何跟別的男人在一起等事引發口角爭執，竟均基於傷害
    他人身體之犯意，以隨身鑰匙戳楊麗美的脖子、以拳頭毆打
    楊麗美並將楊麗美推倒，致楊麗美受有左臉挫傷、左頸擦挫
    傷、右頸及右前臂挫傷之傷害。
二、案經楊麗美訴由基隆市警察局第四分局報告偵辦。
        證據並所犯法條
一、證據清單暨待證事實
┌──┬───────────┬───────────┐
│編號│    證  據  清  單    │    待  證  事  實    │
├──┼───────────┼───────────┤
│ 一 │告訴人楊麗美於警詢及偵│被告蕭仁雄如何尾隨告訴│
│    │查中之指述。          │人並毆打告訴人成傷之事│
│    │                      │實。                  │
├──┼───────────┼───────────┤
│ 二 │證人黃郁妮於偵查中之證│告訴人遭被告毆打進屋後│
│    │述。                  │，經證人發現告訴人左頸│
│    │                      │挫傷，乃問以事情發生經│
│    │                      │過，並帶告訴人報警、驗│
│    │                      │傷之經過。            │
├──┼───────────┼───────────┤
│ 三 │基隆長庚醫院診斷證明書│告訴人受有上開傷害之事│
│    │1紙                   │實。                  │
└──┴───────────┴───────────┘
二、核被告蕭仁雄所為，係犯刑法第277條第1項之普通傷害罪嫌
    。
三、依刑事訴訟法第251條第1項提起公訴。
    此  致
臺灣基隆地方法院
中    華    民    國   100    年    8     月    30    日
                              檢  察  官  李吉祥
本件正本證明與原本無異
中    華    民    國   100    年    9     月    1     日
                              書  記  官  趙立慧
附錄本案所犯法條全文
中華民國刑法第277條（普通傷害罪）
傷害人之身體或健康者，處 3 年以下有期徒刑、拘役或 1 千元
以下罰金。
犯前項之罪因而致人於死者，處無期徒刑或 7 年以上有期徒刑
；致重傷者，處 3 年以上 10 年以下有期徒刑。